臺灣高等法院刑事判決
109年度上易字第565號
上  訴  人  臺灣桃園地方檢察署檢察官
上  訴  人  
即  被  告  洪聖詠


上列上訴人因被告詐欺案件，不服臺灣桃園地方法院108年度審
易字第683號，中華民國108年12月5日第一審判決（起訴案號：
臺灣桃園地方檢察署107年度偵字第16254號），提起上訴，本院
判決如下：
    主  文
原判決撤銷。
洪聖詠共同犯詐欺取財罪，處有期徒刑捌月；又共同犯詐欺取財
罪，處有期徒刑柒月；又共同犯詐欺取財罪，處有期徒刑柒月。
應執行有期徒刑壹年貳月，緩刑叁年，並應於本案判決確定後壹
年陸月內，給付謝益翔新臺幣貳拾壹萬伍仟陸佰壹拾伍元、龔昱
儒新臺幣貳萬捌仟伍佰元。
未扣案之犯罪所得新臺幣貳拾肆萬肆仟壹佰壹拾伍元沒收，於全
部或一部不能沒收或不宜執行沒收時，追徵其價額。
    事  實
一、緣洪聖詠之父洪金毅（業於民國107年10月27日死亡，所涉
    詐欺取財犯嫌，另經檢察官為不起訴處分）經由友人介紹認
    識謝益翔，並得知謝益翔前因違反臺灣地區與大陸地區人民
    官條例案件，經臺灣桃園地方檢察署檢察官偵查後提起公訴
    ，亟欲免除牢獄之災，洪金毅遂認有機可趁，乃與洪聖詠共
    同意圖為自己不法之所有，基於詐欺取財之犯意聯絡，利用
    他人官司纏身無助，不諳法律或司法訴訟制度運作之機會，
    分別為下列犯行：
（一）洪金毅、洪聖詠均明知無能力影響檢察官或法官之決定，
      仍於106年3月中旬某日，與謝益翔相約在桃園市○○區○○○
      路0段0號臺灣高速鐵路股份有限公司（下稱高鐵）桃園站
      內見面，由洪金毅介紹其子洪聖詠為國立中興大學法律系
      學生，將由洪聖詠接手為謝益翔疏通司法人員，謝益翔乃
      與洪聖詠透過通訊軟體WeChat保持聯繫；繼於同年6月間
      ，洪聖詠透過WeChat向謝益翔誆稱其與臺灣高等法院發言
      人（曾任臺灣桃園地方法院院長）陳晴教法官熟識，且陳
      晴教之妹婿為臺灣桃園地方檢察署主任檢察官，所有刑事
      案件都可透過內部安排疏通法官、檢察官，讓謝益翔獲得
      減刑而免除牢獄之災云云，使謝益翔誤信洪金毅、洪聖詠
      確有解決官司之能力，乃於106年7月13日至12月25日之期
      間，接續以須招待司法人員用餐、出國、上酒店消費等交
      際費用為由，向謝益翔索取財物，期間為取信謝益翔，於
      106年8月15日透過通訊軟體WeChat以暱稱「mike 」傳送
      減刑之判決主文予謝益翔，致謝益翔陷於錯誤，接續於附
      表所示時間，以其子謝沅達申設國泰世華商業銀行股份有
      限公司帳戶（帳號000000000000號，下稱國泰銀行帳戶）
      、謝敏辰申設中國信託商業銀行股份有限公司帳戶（帳號
      000000000000號，下稱中信銀行帳戶）匯款至洪聖詠申設
      元大商業銀行股份有限公司帳戶（帳號00000000000000 
      號，下稱元大銀行帳戶），或以面交之方式，接續交付附
      表所示金錢，共計21萬5,615元。
（二）洪聖詠與洪金毅於106年6月間，透過謝益翔介紹認識龔昱
      儒（原名為龔昌富）、吳明義，在獲悉龔昱儒因涉犯槍砲
      彈藥刀械管制條例案件為警查獲、吳明義因違反毒品危害
      防制條例案件甫經法院判處有期徒刑1年6月，均希望獲得
      輕判或免入監服刑之刑度，竟共同意圖為自己不法所有，
      基於詐欺取財之犯意聯絡，於106年6月底至7月間，在高
      鐵桃園站內，分別向龔昱儒、吳明義訛稱：熟識臺灣桃園
      地方檢察署檢察官、臺灣桃園地方法院法官，可為其等疏
      通、擺平官司，惟需先支付招待司法人員餐敘費用25,000
      元云云，致龔昱儒、吳明義因恐案件遭判刑確定，需入監
      服刑，遂相信洪金毅、洪聖詠所言，致陷於錯誤，透過謝
      益翔於106年7月13日、18日匯款2萬元、3萬元至上開洪聖
      詠元大銀行帳戶。復於106年7月至8月間，洪金毅、洪聖
      詠與龔昱儒、吳明義相約在桃園高鐵站碰面，洪金毅、洪
      聖詠接續前開詐欺取財犯意聯絡，向其等佯稱：若欲翻案
      改判輕刑而免牢獄之災，需支付100多萬元至數百萬元不
      等以疏通司法人員云云，洽談過程中，因見吳明義起疑，
      洪聖詠乃假意撥打電話與陳晴教商議疏通費用，用以取信
      龔昱儒、吳明義，惟龔昱儒、吳明義認金額過高而未同意
      付款。嗣龔昱儒於106年9月6日晚間8時40分許，為警查獲
      持有毒品犯行，情急之下，乃尋求洪聖詠、洪金毅協助，
      洪金毅、洪聖詠均明知無能力影響警察、檢察官或法官等
      司法人員處理案件流程，仍承前開詐欺取財之接續犯意聯
      絡，由洪聖詠出面向龔昱儒索取疏通費用3,500元，使龔
      昱儒繼續陷於錯誤，委由不知情之謝益翔轉交3,500元予
      洪聖詠（惟洪聖詠將其中1,000元作為支付謝益翔之車馬
      費，謝益翔實際交付予洪聖詠2,500元）。
（三）嗣謝益翔前述所涉案件，經臺灣桃園地方法院以104年度
      訴字第426號判決判處有期徒刑3年2月，減為有期徒刑1年
      7月確定，於107年2月2日接獲執行通知，驚覺洪聖詠、洪
      金毅並未疏通司法人員，始知受騙，向臺灣桃園地方檢察
      署政風室提出舉發，因而循線查悉上情。
二、案經謝益翔、龔昱儒及吳明義告訴及法務部調查局桃園市調
    查處移送臺灣桃園地方檢察署檢察官偵查起訴。
    理  由
一、證據能力：
　　按被告以外之人於審判外之陳述，雖不符刑事訴訟法第159
    條之1至第159條之4之規定，而經當事人於審判程序同意作
    為證據，法院審酌該言詞陳述或書面陳述作成時之情況，認
    為適當者，亦得為證據。當事人、代理人或辯護人於法院調
    查證據時，知有第159條第1項不得為證據之情形，而未於言
    詞辯論終結前聲明異議者，視為有前項之同意，同法第159
    條之5第1項、第2項有明文規定。查本判決下列引用各項供
    述證據之證據能力，檢察官、上訴人即被告洪聖詠（下稱被
    告）於本院準備程序時均未爭執（見本院卷第108頁），迄
    至本案言詞辯論終結前，檢察官、被告均未就各項供述證據
    之證據能力聲明異議，本院審酌上開證據資料製作時之情況
    ，尚無違法不當及證明力明顯過低之瑕疵，認為以之作為證
    據應屬適當。至本判決其餘所依憑判斷之非供述證據，查無
    有何違反法定程序取得之情形，且與本案待證事實間具有相
    當之關聯性，復經本院於審判期日逐一提示予檢察官、被告
    表示意見，依法進行證據之調查、辯論，認以之為本案證據
    並無不當，皆具有證據能力，而得採為判決之基礎。
二、認定犯罪事實所憑之證據及理由：
　　上揭事實，業據被告於原審、本院準備程序及審理時均坦承
    不諱（見原審卷第82頁、第122頁，本院卷第105頁、第133
    頁、第142頁、第143頁），核與證人即告訴人謝益翔、龔昱
    儒、吳明義於調詢、偵訊、檢察事務官詢問時之證述大致相
    符（見107年度他字第3125號卷第13頁至第15頁、第18頁至
    第20頁、第21頁反面至第22頁、第24頁反面至第25頁反面，
    107年度他字第1259號卷第31頁正、反面，107年度偵字第16
    254號卷第77頁反面至第78頁反面、第82頁至第84頁反面、
    第160頁反面至第162頁、第182頁反面至第183頁反面、第20
    5頁至第209頁），並有謝沅達之國泰銀行帳戶封面及內頁影
    本、謝敏辰之中信銀行帳戶存摺封面及內頁影本、國泰世華
    歷史交易明細、中國信託存款歷史交易明細、被告之台新銀
    行台幣存款歷史交易明細、被告之元大銀行客戶往來交易明
    細、台新銀行市府分行ATM監視錄影器翻拍畫面、謝益翔與
    被告以通訊軟體WeChat之對話紀錄、勘驗筆錄、桃園市政府
    警察局刑事警察大隊刑事案件報告書、移送書、吳明義、龔
    昱儒、謝益翔之本院被告前案紀錄表、本院106年度上訴字
    第1691號判決、臺灣桃園地方法院106年度訴字第917號判決
    、103年度訴字第771號、104年度訴字第426號判決等附卷可
    稽（見107年度他字第1259號卷第44頁至第50頁、第35頁至
    第37頁、第41頁至第43頁，107年度偵字第16254號卷第43頁
    反面至第46頁、第48頁反面至第49頁、第23頁反面、第26頁
    至第27頁反面、第52頁正、反面、第89頁至第149頁、第239
    頁至第244頁、第201頁至第202頁，本院卷第64頁、第72頁
    、第77頁、第79頁至第89頁）。從而，被告前開所為任意性
    自白，既有上開客觀事證足資補強，核與事實相符，堪以採
    信。綜上所述，本案事證明確，被告所為詐欺取財犯行均已
    經證明，應依法論科。
三、論罪：
(一)核被告所為，均係犯刑法第339 條第1 項之詐欺取財罪（共
    3罪）。又被告與其父洪金毅間，就本件詐欺取財犯行均有
    犯意聯絡及行為分擔，均為共同正犯。
(二)被告向告訴人謝益翔、龔昱儒數次詐取財物之舉措，均係基
    於單一詐騙告訴人取財之犯意，於密切接近之時間內為之，
    其侵害法益同一，各行為之獨立性極為薄弱，依一般社會健
    全觀念，在時間差距上難以強行分開，在刑法評價上，上開
    行為，應視為數個舉動之接續施行，合為包括之一行為予以
    評價，較為合理，而各論以接續犯之單純一罪。
(三)被告所犯上開詐欺取財3 罪間，均屬侵害個人財產法益之犯
    罪，其各行為間被害法益不同，各具獨立性，犯意各別，應
    予分論併罰。　　
四、撤銷改判之理由：
（一）原審認被告上開共同詐欺取財犯行事證明確，均予論罪科
      刑，固非無見。惟查：①按關於刑罰之量定，固屬法院自
      由裁量之職權行使，而刑事審判之量刑，既旨在實現刑罰
      權分配之正義，法院對科刑判決之被告量刑，自應符合罪
      刑相當原則，使罰當其罪，以契合人民之法律感情，則行
      為人犯後悔悟之程度，是否與被害人（告訴人）達成和解
      ，及其後能否確實善後履行和解條件，以彌補被害人（告
      訴人）之損害，均攸關於法院判決量刑之審酌。查被告於
      本院審理期間，業與告訴人吳明義成立和解，有本院109
      年度附民字第176號和解筆錄在卷可參（見本院卷第146頁
      至第147頁），且多次表達欲賠償告訴人謝益翔、龔昱儒
      所受損失，積極尋求與告訴人謝益翔、龔昱儒達成和解之
      機會，堪認被告於本案犯後確已付出誠摯努力填補告訴人
      吳明義等人所受損害，量刑基礎已有所改變，且被告自稱
      受洪金毅指揮而參與本件詐騙犯行（見本院卷第108頁）
      ，證人即告訴人謝益翔、吳明義、龔昱儒均證稱被告在洪
      金毅施用詐術時，在旁擔任協助角色等語，難認被告居於
      主導者地位，基於罪刑相當原則，對上開量刑應參酌之情
      狀自應加以審酌，原判決未及審酌及此，所為之刑罰量定
      ，尚有未洽。②又按刑法第38條之1第1項、第5項規定：「
      犯罪所得，屬於犯罪行為人者，沒收之。但有特別規定者
      ，依其規定」、「犯罪所得已實際合法發還被害人者，不
      予宣告沒收或追徵」，查本案被告與其父洪金毅共犯詐欺
      罪之犯罪所得共26萬9,115元，本應全數依法沒收、追徵
      ，然被告於109年5月12日已與告訴人吳明義達成民事和解
      ，並於當日審理時已給付2萬5,000元，嗣於109年5月15日
      再賠償1萬5,000元等情，有本院審判程序筆錄、和解筆錄
      存卷為憑（見本院卷第142頁、第146頁），足認該等犯罪
      所得財物中詐欺告訴人吳明義部分已實際發還，依刑法第
      38條之1 第5 項規定，此部分不再予以宣告沒收或追徵，
      原審未及審酌上情，而諭知包含被告業已履行完畢（即吳
      明義受詐欺部分）之犯罪所得共26萬9,130元應予沒收、
      追徵（見原判決書第1頁、第2頁），亦有未洽。
（二）檢察官依循告訴人吳明義請求提起上訴意旨略以：被告利
      用告訴人吳明義不明司法訴訟程序而詐騙告訴人，除造成
      告訴人吳明義金錢損失外，更影響司法公信力，事後於偵
      查時否認犯行，至法院審理時亦未與告訴人達成和解，犯
      後態度不佳，原審量刑過輕，難收刑罰懲處之效，爰請求
      撤銷原判決，更為適法判決云云。然按刑之量定，乃法律
      賦予法院自由裁量之事項，倘於科刑時，已以行為人之責
      任為基礎，並斟酌刑法第57條所列各款事項，而未逾越法
      定刑度，即難謂違法（最高法院100年度台上字第5301號
      判決意旨參照）。查原審業以行為人之責任為基礎，逐一
      審認上開各項刑法第57條所列各事由及量刑因子，在法定
      刑度內為刑之量定，客觀上不生量刑畸重畸輕之裁量權濫
      用，檢察官依循告訴人吳明義請求執此為由提起上訴，男
      認有據；況被告於本院審理期間，業與告訴人吳明義達成
      和解並賠償其損失，原審未及審酌被告積極與告訴人和解
      之態度，及其在父親洪金毅施用詐術時，多在旁擔任協助
      角色等節，遽予宣告有期徒刑10月（3罪），並定應執行
      刑為有期徒刑1年10月，就個案情節而言，稍嫌過重，已
      如前述，是檢察官提起上訴，指摘原審量刑過輕，並無理
      由。
（三）從而，被告上訴意旨以其積極籌措金錢與告訴人吳明義等
      人達成和解，請求從輕量刑並給予自新機會等語，為有理
      由（詳後述）；檢察官依循告訴人吳明義請求提起上訴，
      則無理由，然原判決既有上開可議之處，自屬無可維持，
      應由本院予以撤銷改判，並就被告關於詐欺告訴人吳明義
      犯罪所得部分不再宣告沒收或追徵其價額。
（四）爰以行為人之責任為基礎，審酌被告正值青年，不思循正
      當途徑賺取錢財，為圖輕易賺取金錢而參與其父洪金毅為
      司法黃牛之犯行，利用告訴人不熟悉司法實務運作，及對
      於涉案急於脫罪之心理，以前開方式遂行詐騙手段，使告
      訴人陷於錯誤，因而受有財產上損害，使司法人員遭受負
      面評價，甚至造成對司法官與司法之不信任感，足使人民
      喪失對於國家公務機關公正執法之信賴，嚴重破壞公權力
      執行之威信，惡性非輕，兼衡酌被告於警詢及偵訊均否認
      犯行，嗣於原審及本院審理時坦承之犯後態度；兼衡被告
      於本院積極與告訴人等聯繫和解事宜，終與告訴人吳明義
      達成和解並徵得其諒解之犯罪後態度（見本院卷第143頁
      ），其自稱大學肄業之智識程度、現擔任麥當勞工讀生兼
      職外送員、月收入2萬元、未婚、需擔負家計等家庭生活
      及經濟狀況（見原審卷第121頁，本院卷第143頁）及其犯
      罪動機、目的、手段尚屬平和、於本案中係依其父洪金毅
      指揮，負責在旁幫腔並撥打虛假電話聯繫司法官等，屬受
      支配者之角色，參與犯罪程度較輕微等一切情狀，分別量
      處如主文第2 項所示之刑。
（五）定應執行刑部分： 
 （1）數罪併罰之定應執行之刑，係出於刑罰經濟與責罰相當之
      考量，並非予以犯罪行為人或受刑人不當之利益，為一種
      特別的量刑過程，相較於刑法第57條所定科刑時應審酌之
      事項係對一般犯罪行為之裁量，定應執行刑之宣告，乃對
      犯罪行為人本身及所犯各罪之總檢視，除應考量行為人所
      犯數罪反應出之人格特性，並應權衡審酌行為人之責任與
      整體刑法目的及相關刑事政策，在量刑權之法律拘束性原
      則下，依刑法第51條第5 款之規定，採限制加重原則，以
      宣告各刑中之最長期為下限，各刑合併之刑期為上限，但
      最長不得逾30年，資為量刑自由裁量權之外部界限，並應
      受法秩序理念規範之比例原則、平等原則、責罰相當原則
      、重複評價禁止原則等自由裁量權之內部抽象價值要求界
      限之支配，使輕重得宜，罰當其責，俾符合法律授與裁量
      權之目的，以區別數罪併罰與單純數罪之不同，兼顧刑罰
      衡平原則。
 （2）本院考量被告參與本件詐欺犯行，係受其父洪金毅主導詐
      欺過程所支配，從中獲得之不法利益非鉅，犯後於原審及
      本院坦然面對法律制裁，尚無明顯之反社會人格特質；又
      其所犯各罪所侵害之客體、被害法益雖非全然相同，然各
      次犯罪之犯罪時間接近、罪質相同（類），犯罪手段尚無
      二致，其犯罪類型之同質性較高，數罪對法益侵害之加重
      效應較低、非難重複程度較高，復衡酌被告之人格特性、
      再社會化之預防需求、數罪關係等整體要素，爰就其所犯
      詐欺取財3罪合併定其應執行刑如主文第2項所示，以使輕
      重得宜，罰當其責。
（六）末查，被告前無任何刑案紀錄，有本院被告前案紀錄表可
      按（見本院卷第53頁至第54頁），堪認素行尚佳，因一時
      失慮，偶罹刑典，且於本院審理時坦承犯行，悔意甚殷，
      主動表明欲與告訴人謝益翔、吳明義、龔昱儒和解、賠償
      之意，並具體賠付告訴人吳明義4萬元，因此徵得告訴人
      吳明義之諒解，業經告訴人吳明義於本院審理時陳述明確
      （見本院卷第143頁），且有和解筆錄在卷可佐，已如前
      述，被告確有和解並填補己身過錯之誠意及舉措，信其經
      此偵審程序，當知所警惕而無再犯之虞，本院認對被告所
      宣告之刑，以暫不執行為適當，爰斟酌本案案情，依刑法
      第74條第1項第1款之規定宣告，諭知緩刑3年，以啟自新
      。再按刑事審判旨在實現刑罰權，是法院對於有罪被告之
      科刑，應符合罪刑相當原則，使輕重得宜，罰當其罪，以
      契合一般人之法律感情；又行為人犯後悔悟之程度，是否
      力謀恢復原狀或與被害人達成和解，及其後是否能確實履
      行和解條件，以彌補被害人之損害，均攸關於法院判決量
      刑之審酌，且基於「修復式司法」理念，國家亦有責權衡
      被告接受國家刑罰權執行之法益與確保被害人損害彌補之
      法益，務必使二者間在法理上力求衡平；為使被告確實賠
      償告訴人謝益翔、龔昱儒所受損害，兼顧告訴人謝益翔、
      龔昱儒權益，本院審酌告訴人謝益翔、龔昱儒所受損害情
      形，爰依刑法第74條第2 項第3 款規定，諭知被告應於本
      判決確定後1年6月內，向告訴人謝益翔、龔昱儒分別支付
      損害賠償215,615元、28,500元，以期被告能反省自新、
      避免再犯；又依刑法第74條第4 項規定，命被告支付告訴
      人損害賠償數額，得為民事強制執行名義；倘被告不履行
      ，且情節重大，足認原宣告之緩刑難收其預期效果，而有
      執行刑罰之必要者，依刑法第75條之1 第1 項第4 款規定
      ，得撤銷其緩刑宣告，附此說明。另上開命被告支付損害
      賠償，依上開規定，固得為民事強制執行名義，惟其性質
      因屬對告訴人謝益翔、龔昱儒因被告本案犯行所生財產上
      之損害賠償，與告訴人謝益翔、龔昱儒原依侵權行為法律
      關係所取得之執行名義，債權性質應屬同一，告訴人謝益
      翔、龔昱儒自得於將來取得民事執行名義相同債權金額內
      ，擇一執行名義行使，而被告如依期給付上開金額款項，
      亦得於同一金額內，同時發生清償之效果，併此說明。 
      　　　
五、沒收：
（1）按刑法第38條之1 規定：「犯罪所得，屬於犯罪行為人者
     ，沒收之。但有特別規定者，依其規定。犯罪行為人以外
     之自然人、法人或非法人團體，因下列情形之一取得犯罪
     所得者，亦同：一明知他人違法行為而取得。二因他人違
     法行為而無償或以顯不相當之對價取得。三犯罪行為人為
     他人實行違法行為，他人因而取得。前二項之沒收，於全
     部或一部不能沒收或不宜執行沒收時，追徵其價額。第一
     項及第二項之犯罪所得，包括違法行為所得、其變得之物
     或財產上利益及其孳息。犯罪所得已實際合法發還被害人
     者，不予宣告沒收或追徵」、「前條犯罪所得及追徵之範
     圍與價額，認定顯有困難時，得以估算認定之。第三十八
     條之追徵，亦同。宣告前二條之沒收或追徵，有過苛之虞
     、欠缺刑法上之重要性、犯罪所得價值低微，或為維持受
     宣告人生活條件之必要者，得不宣告或酌減之。」第38條
     之2 定有明文。又「任何人都不得保有犯罪所得」為普世
     基本法律原則，犯罪所得之沒收、追繳或追徵，在於剝奪
     犯罪行為人之實際犯罪所得（原物或其替代價值利益），
     使其不能坐享犯罪之成果，以嚇阻並杜絕犯罪誘因，可謂
     對抗、防止經濟、貪瀆犯罪之重要刑事措施，性質上屬類
     似不當得利之衡平措施，著重所受利得之剝奪，以重新回
     復合法之財產秩序。
（2）被告向告訴人謝益翔、龔昱儒、吳明義各詐得215,615元（
    如附表所示）、28,500元（25,000元+3,500元)、25,000元
    ，均為被告犯本案詐欺取財罪之犯罪所得，本應依刑法第38
    條之1 第1 項、第3 項規定全數宣告沒收或追徵其價額；惟
    被告於109年5月12日與告訴人吳明義以4萬元達成民事和解
    ，並當場交付25,000元現金，繼於同年月15日寄送15,000元
    匯票予告訴人吳明義收受，現已全數履行賠償完畢等情，有
    本院審理筆錄、和解筆錄等在存卷為憑（見本院卷第142頁
    、第146頁至第147頁），應認被告已將本案犯罪所得部分合
    法發還告訴人吳明義，依刑法第38條之1 第5 項規定，就詐
    欺告訴人吳明義25,000元部分不予宣告沒收。其餘犯罪所得
    （215,615元+28,500元＝244,115元)，爰依刑法第38條之1 
    第1 項前段、第3 項之規定，予以宣告沒收，且於全部或一
    部不能沒收或不宜執行沒收時，追徵其價額。至於檢察官執
    行沒收時，被告如已另再行支付而有其他實際發還部分之款
    項，自僅係由檢察官另行扣除，亦併此說明。
據上論斷，應依刑事訴訟法第369條第1項前段、第364條、第299
條第1項前段，刑法第28條、第339條、第38條之1 第1 項前段、
第3 項、第5項、第74條第1項第1款、第2項第3款，刑法施行法
第1條之1第1項，判決如主文。
本案經檢察官何嘉仁提起公訴，檢察官楊慰汶提起上訴，檢察官
蘇佩鈺到庭執行職務。
中　　華　　民　　國　　109 　年　　6 　　月　　2 　　日
                  刑事第十八庭  審判長法　官  吳炳桂
                                      法　官  黃紹紘
                                      法　官  何俏美
以上正本證明與原本無異。
不得上訴。
                                      書記官  吳芝嘉
中　　華　　民　　國　　109 　年　　6 　　月　　2 　　日
附錄：本案論罪科刑法條全文
中華民國刑法第339條：
意圖為自己或第三人不法之所有，以詐術使人將本人或第三人之
物交付者，處五年以下有期徒刑、拘役或科或併科五十萬元以下
罰金。
以前項方法得財產上不法之利益或使第三人得之者，亦同。
前二項之未遂犯罰之。

附表：
編號 匯款或交付現金之時間 匯款或交付之金額 匯入帳戶或交付地點 1 106年7月24日 分次匯款2萬 5,000元及1 萬元 由謝沅達國泰銀行帳戶匯款至被告元大銀行帳戶 2 106年8月14日 匯款2萬元 同上 3 106年8月21日 匯款5,000元 同上 4 106年9月14日 匯款1,000元 同上 5 106年10月5日 匯款9,600元 同上 6 106年10月26日 匯款1,030元 由謝敏辰中信銀行帳戶匯款至被告元大銀行帳戶 7 106年11月12日 匯款2,000元 同上 8 106年11月13日 匯款2,000元 同上 9 106年12月28日 匯款2萬9,985元（原判決未予扣除15元手續費，應予更正)及面交現金11 萬元 證人謝益翔自其子謝敏辰中信銀行帳戶提領14萬元後，將其中 匯2萬9,985元入被告元大銀行帳戶，剩餘之11 萬元則親赴臺中交付與被告，被告取得款項後旋即存入其台新銀行帳戶。  合計 21萬5,615元